【裁判字號】    92,訴,1301
【裁判日期】    920610
【裁判案由】    毒品危害防制條例
【裁判全文】
臺灣板橋地方法院刑事判決                        九十二年度訴字第一三○一號
    公  訴  人  臺灣板橋地方法院檢察署檢察官
    被      告  甲○○
右列被告因違反毒品危害防制條例案件，經檢察官提起公訴（九十二年度毒偵字第一
四二五號），本院判決如左：
      主      文
甲○○連續施用第二級毒品，處有期徒刑伍月，扣案之第二級毒品安非他命壹包（毛
重零點伍公克）沒收銷燬之，安非他命吸食器壹組、玻璃管支、玻璃球壹支、磅秤
壹臺、分裝袋捌拾捌個，均沒收；又連續施用第一級毒品，處有期徒刑捌月，扣案之
海洛因壹包（毛重零點貳公克）沒收銷燬之，注射針筒壹支沒收。應執行有期徒刑壹
年，扣案之第二級毒品安非他命壹包（毛重零點伍公克）、海洛因壹包（毛重零點貳
公克）沒收銷燬之，安非他命吸食器壹組、玻璃管支、玻璃球壹支、磅秤壹臺、分
裝袋捌拾捌個、注射針筒壹支，均沒收。
      事      實
一、甲○○前均因違反毒品危害防制條例案件，先後二次經臺灣板橋地方法院檢察署
    檢察官聲請本院裁定，而將其二度送觀察、勒戒後，均無繼續施用毒品之傾向，
    各經臺灣板橋地方法院檢察署檢察官於八十八年三月二十日與八十九年四月十四
    日，依序各以八十八年度偵字第三二七一號及八十九年度毒偵緝字第三九四號不
    起訴處分書處分不起訴在案，猶不知悛悔，明知安非他命經現行之毒品危害防制
    條例列為第二級毒品（下簡稱：安非他命），海洛因為第一級毒品（下簡稱：海
    洛因），均不得施用、持有，仍基於施用安非他命之概括犯意，自九十一年十一
    月間某日起（確實日期不詳）至九十二年四月十九日止，在其位於臺北縣土城市
    ○○路○段六九巷二樓之住處，以將安非他命置於吸食器內，再以火置其下方燒
    烤使安非他命產生煙霧加以吸用之方式，連續施用安非他命多次。其又另行基於
    施用海洛因之概括犯意，自九十一年十一月間某日起（確實日期不詳）至九十二
    年四月二十日止，在其上址住處，以將海洛因摻水置入注射針筒加以注射於手臂
    之方式，連續施用海洛因多次。嗣經警於九十二年四月二十三日晚上九時二十三
    分許，在其上址住處查獲，並扣得安非他命一包（毛重零點五公克）、海洛因一
    包（毛重零點二公克）與其所有供施用安非他命所用之安非他命吸食器一組、玻
    璃管三支、玻璃球一支、磅秤一臺、分裝袋八十八個及其所有供施用海洛因所用
    之注射針筒一支，而循線偵悉上情。
三、案經臺北縣警察局三峽分局報請臺灣板橋地方法院檢察署檢察官偵查起訴。
      理      由
一、右揭連續施用安非他命及海洛因之事實，業據被告甲○○於警訊及偵審中均坦承
    不諱，而其於前開時地經警查獲時所採集之尿液經送鑑定結果，確呈安非他命及
    嗎啡陽性反應，有臺灣檢驗科技股份有限公司九十二年五月二日濫用藥物尿液檢
    驗報告一件附於偵查卷足稽。則按海洛因於人體內會代謝成嗎啡，因此涉嫌海洛
    因之施用者係檢驗其尿液中之嗎啡反應等情，此為本院職務上已知之事實，復觀
    以目前常見施用之毒品皆係海洛因，甚少或甚至未見有施用鴉片或嗎啡者之常情
    ，及被告自承其係施用海洛因等節，是其確係施用海洛因，而非嗎啡之事實，亦
    應堪以認定。此外，並有安非他命一包（毛重零點五公克）、海洛因一包（毛重
    零點二公克）與被告所有供施用安非他命所用之安非他命吸食器一組、玻璃管三
    支、玻璃球一支、磅秤一臺、分裝袋八十八個及其所有供施用海洛因所用之注射
    針筒一支扣案可證，本件事證明確，被告施用安非他命及海洛因之犯行，均洵堪
    認定。
二、按安非他命、海洛因分別屬於毒品危害防制條例第二條第二項第二款、同條項第
    一款規定之第二級毒品及第一級毒品。核被告施用安非他命之行為，係犯毒品危
    害防制條例第十條第二項之施用第二級毒品罪；其施用海洛因之行為，則係犯毒
    品危害防制條例第十條第一項之施用第一級毒品罪。被告先後多次施用安非他命
    及海洛因之犯行，均時間緊接，犯罪構成要件相同，顯係基於概括犯意反覆為之
    ，應依連續犯規定各論以一罪，並依法分別加重其刑。又其於施用海洛因與安非
    他命前或後之持有安非他命及持有海洛因犯行，各為高度之施用行為所吸收，均
    不另論罪。被告所犯之施用第一級毒品及施用第二級毒品二罪，犯意各別，行為
    互異，應分論併罰。爰審酌被告其前已有施用毒品之紀錄，猶不知悛悔，再為本
    案施用海洛因、安非他命之犯行，與其施用毒品之期間、方式，事後坦承施用安
    非他命及海洛因犯行等一切情狀，分別量處如主文所示之刑，併定其應執行刑，
    以示懲儆，並冀自新。
三、扣案之安非他命一包（毛重零點五公克）、海洛因一包（毛重零點二公克），為
    第二級毒品，係違禁物，應依毒品危害防制條例第十八條第一項規定沒收銷燬之
    。至另扣得之安非他命吸食器一組、玻璃管三支、玻璃球一支、磅秤一臺、分裝
    袋八十八個及注射針筒一支，則分係被告所有供施用安非他命及海洛因所用之物
    ，此據其於本院審理時陳明在卷，爰依刑法第三十八條第一項第二款之規定予以
    宣告沒收，附此敘明。
據上論斷，應依刑事訴訟法第二百九十九條第一項前段，毒品危害防制條例第十條第
一項、第二項、第十八條第一項前段，刑法第十一條前段、第五十六條、第五十一條
第五款、第三十八條第一項第二款，判決如主文。
本案經檢察官顏妃琇到庭執行職務。
中        華      民      國    九十二    年        六    月      十    日
                                臺灣板橋地方法院刑事第五庭
                                      法  官  邱 靜 琪
右正本證明與原本無異。
如不服本判決，應於判決送達後十日內向本院提出上訴狀 (應附繕本) ，上訴於臺灣
高等法院。
                                      書記官  黃 頌 棻
中        華      民      國    九十二    年        六      月   十一   日
錄本案論罪科刑法條全文：
毒品危害防制條例第十條：
施用第一級毒品者，處六月以上五年以下有期徒刑。
施用第二級毒品者，處三年以下有期徒刑。


司法院資訊處製作；財團法人民間司法改革基金會備份。
